臺灣臺中地方法院民事判決　95年度訴字第2887號
原　　　告　丙○○
被　　　告　安信信用卡股份有限公司
法定代理人　甲○○
訴訟代理人　乙○○
當事人間確認債務不存在事件，本院於民國96年2月13日言詞辯
論終結，判決如下：
    主    文
原告之訴駁回。
訴訟費用由原告負擔。
    事實及理由
一、原告起訴主張：伊從未向被告借貸，亦未曾向被告申請信用
    卡使用，惟伊於民國95年10月16日收受本院民事執行處之通
    知，得知伊所有之房屋，竟遭被告聲請本院以95年度執字第
    35458號事件為強制執行，然伊既無積欠被告債務，被告就
    伊所有財產聲請強制執行取償自屬錯誤，為此提起本件訴訟
    ，並聲明：求為判決確認兩造間之消費借貸及信用卡使用關
    係不存在。被告抗辯：原告曾於93年2月間向被告申辦卡號
    為0000-0000-0000-0000號之信用卡使用，另向被告申辦預
    借現金，經被告審核通過後，將原告所貸款項撥入原告在臺
    中商業銀行股份有限公司開設之帳戶內。惟原告自94年11月
    之後即未依約按期清償信用卡消費款及上開預借款項之本息
    ，被告始聲請本院對原告核發95年度促字第19675號支付命
    令，該支付命令因原告未於法定期間內聲明異議而確定，顯
    見原告對被告確實負有債務。詎原告遲至被告持該確定支付
    命令，聲請強制執行原告所有財產時，始提起本件訴訟，主
    張對被告未積欠債務，實與常情相違背，而不足採信，故原
    告訴請確認與被告間無消費借貸及信用卡使用等法律關係存
    在，並無理由等語，並聲明：如主文所示。
二、按確認法律關係之訴，非原告有即受確認判決之法律上利益
    者，不得提起之，民事訴訟法第247條第1項前段定有明文，
    所謂即受確認判決之法律上利益（確認利益），係指法律關
    係之存否不明確，致原告在私法上之地位有受侵害之危險，
    得以對於被告之確認判決除去者而言。又確認之訴，以確認
    現在之法律關係為限，已過去之法律關係，不得為確認之訴
    之標的，最高法院著有49年臺上字第1813號判例可資參照。
    查被告據以聲請本院以95年度執字第35458號事件，強制執
    行原告所有財產之執行名義，為本院95年度促字第19675號
    支付命令；且被告係以原告向其申請0000-0000-0000-0000
    號之信用卡後，曾使用該信用卡簽帳消費及預借現金，惟未
    依約清償欠款為由，聲請本院對原告核發上開支付命令等情
    ，業經本院依職權調取上述強制執行及支付命令案卷查明無
    訛。然依被告於本院96年2月13日言詞辯論期日所陳：原告
    於被告持上開支付命令，聲請本院以上開強制執行事件，執
    行原告所有財產後，已向被告清償前開支付命令所示債務，
    故被告已聲請本院撤銷對原告所有財產之查封等語，為原告
    所不爭執，自堪信實。則原告因向被告申辦上開信用卡簽帳
    消費及預借現金所生之債務，於其向被告清償完畢時即已不
    復存在，原告事後再提起本件訴訟，請求確認兩造間並無上
    開信用卡使用契約及消費借貸契約等法律關係存在，係請求
    確認過去之法律關係，並無即受確認判決之法律上利益可言
    ，揆諸前揭規定及判例意旨，自非法之所許。
三、綜上所述，原告提起本件訴訟，請求確認兩造間已成過去之
    消費借貸及信用卡使用等法律關係不存在，顯然欠缺即受確
    認判決之法律上利益，而與前引民事訴訟法第247條之規定
    不符，應予駁回。
四、訴訟費用負擔之依據：民事訴訟法第78條。
中　　華　　民　　國　　96　　年　　 3　　月　　 2　　日
                  民事第一庭    法  官  鍾啟煒
正本係照原本作成。
如對本判決上訴，須於判決送達後20日內向本院提出上訴狀。
中　　華　　民　　國　　96　　年　　 3　　月　　 2　　日
                                書記官
